最高法院民事裁定　　　　　　　　　 111年度台聲字第1641號
聲　請　人　阿薩投資顧問有限公司

法定代理人　梁家源
訴訟代理人　薛政宏律師
上列聲請人因與自然有機貿易有限公司間第三人異議之訴事件，
對於中華民國111年1月12日本院裁定（111年度台上字第260號）
，聲請再審，本院裁定如下：
    主  文
聲請駁回。
聲請訴訟費用由聲請人負擔。
    理  由
本件聲請人對於本院111年度台上字第260號確定裁定（下稱原確
定裁定），以有民事訴訟法第496條第1項第1 款再審事由，對之
聲請再審，係以：伊對臺灣高等法院臺中分院110年度上字第315
號判決（下稱原第二審判決）提起第三審上訴，於所提上訴理由
狀中，已表明該判決有民事訴訟法第468條、第469條第6 款「判
決不備理由或理由矛盾」之違法，並記載於上訴理由狀，且本件
上訴涉及原第二審判決為當事人敗訴之判決，未記載攻擊方法意
見於判決理由，原確定裁定遽以伊上訴不合法為由，予以駁回，
顯然錯誤適用民事訴訟法第469條之1第1項、第2項規定云云，為
其論據。
按民事訴訟法第496條第1項第1 款所謂適用法規顯有錯誤，係指
確定裁定所適用之法規，顯然不合於法律規定，或與司法院大法
官會議解釋、憲法法庭裁判意旨顯然違反，或消極的不適用法規
，顯然影響裁判者而言，不包含理由不備、認定事實錯誤之情形
在內。次按上訴第三審法院，非以原判決違背法令為理由，不得
為之；提起上訴，上訴狀內應記載上訴理由，表明原判決所違背
之法令及其具體內容，暨依訴訟資料合於該違背法令之具體事實
，同法第467條、第470條第2項第1、2 款分別定有明文。查聲請
人對原第二審判決提起第三審上訴，雖以該判決違背法令為由，
惟核其上訴理由狀所載內容，係就原第二審法院取捨證據、認定
事實及解釋契約之職權行使所論斷：債務人洪聰源前於民國 109
年4月6日因為其父洪性明作保而積欠銀行貸款，嗣經銀行輾轉將
債權出售予聲請人，聲請人以洪聰源及洪性明積欠新臺幣（下同
）662萬3,835元本息、91年12月26日起至清償日止計算20% 之違
約金、未受償之違約金 43萬6,515元及執行費2萬1,300元聲請強
制執行，經臺灣彰化地方法院以108年度司執字第37412號事件執
行（下稱系爭執行事件）受理，並在相對人營業所所在地查封79
1 只茶壺（下稱系爭茶壺）。審諸兩造不爭執之事項及陳述，及
卷附查封筆錄、封條、查封物品清單、照片、戶籍謄本、公司變
更登記表、存摺、匯款紀錄、淘寶帳戶訂單、資產負債表、財政
部中區國稅局北斗稽徵所函等件，參互以觀，堪認相對人業已舉
證證明系爭茶壺屬其所有，自得本於所有權人之地位提起第三人
異議之訴，以排除系爭執行事件對系爭茶壺之強制執行程序等情
。指摘其為不當，並就原審命為辯論及已論斷或其他於判決結果
無影響者，泛言未論斷或論斷違法，或違反經驗、證據法則，而
非表明依訴訟資料合於該違背法令之具體事實，難認已合法表明
上訴理由。原確定裁定因認聲請人之第三審上訴為不合法，以裁
定予以駁回，經核並無適用法規顯有錯誤之情形。聲請人指摘原
確定裁定有上開再審事由，求予廢棄，非有理由。
據上論結，本件聲請為無理由。依民事訴訟法第95條、第78條，
裁定如主文。
中    華    民    國   111    年    5     月    25    日
                      最高法院民事第四庭
                          審判長法官  鄭  雅  萍
                                法官  滕  允  潔  
                                法官  王  金  龍  
                                法官  蕭  胤  瑮  
                                法官  王  本  源  
本件正本證明與原本無異
                                      書  記  官
中    華    民    國   111    年    6     月    1     日